# 不涉及现金收支的重大投资和筹资活动

提问人：wxj_001 时间：2020-04-25 00:15:00
求助：现金流量表补充资料中不涉及现金收支的重大投资和筹资活动中融资购入固定资产是否只包含直租租入固定资产，不包含售后回租固定资产？是仅反映固定资产不含税金额还是应反映本年长期应付款的贷方发生额？该指标是否与资产负债表长期应付款的变化相关？谢谢大家！

回答人：chenyiwei
这个问题没有很明确的指引，个人理解：
1 、只包含直租租入固定资产。售后回租属于融资行为，且有现金以“购买价款”的名义流入，故不在此列。
2 、仅反映固定资产不含税金额。
3 、与资产负债表所显示的长期应付款的账面价值（扣减未确认融资费用）的增加额（不扣减本期内的实际支付额）存在关联。